【裁判字號】    92,選上更(一),369
【裁判日期】    920904
【裁判案由】    賄選
【裁判全文】
臺灣高等法院臺南分院刑事判決    九十二年度選上更(一)字第三六九號  Ａ
      上  訴  人  台灣台南地方法院檢察署檢察官
      被      告  甲  ○  ○
      選任辯護人  曾  仁  勇
右上訴人因被告違反公職人員選舉罷免法案件，不服中華民國九十一年九月二十七日
台灣台南地方法院九十一年度易字第五三三號第一審判決（起訴案號：台灣台南地方
法院檢察署九十一年度偵字第六八八號、第一三九三號、第一五九二號、第一三九四
號），提起上訴，判決後，經最高法院發回更審，本院判決如左：
      主      文
原判決關於甲○○部分撤銷。
甲○○共同連續對於有投票權之人，交付賄賂，而約其投票權為一定之行使，處有期
徒刑陸月，如易科罰金，以佰元折算壹日，褫奪公權貳年。新台幣肆萬肆仟伍佰元
沒收。
      事      實
一、甲○○係民國（下同）九十一年台南市第十五屆市議員候選人許木樹競選總部執
    行長，負責總攬該競選總部一切事務。吳俊毅（業經一審判處有期徒刑五月，褫
    奪公權二年確定）為該競選總部助理，競選時係聽命於甲○○，負責拉取並鞏固
    台南市崇學、富裕、富強、崇誨及衛國五個里選票。林志龍（業經一審判處有期
    徒刑四月，褫奪公權二年，緩刑三年確定）則係台南市崇誨里三十鄰鄰長。渠等
    三人，為使許木樹能順利當選台南市第十五屆市議員，明知對於有投票權之人，
    不得行求、期約或交付賄賂或其他不正利益，而約其投票權為一定之行使，竟基
    於交付賄賂概括犯意，共同對於有投票權之人，約其投票給許木樹。而由甲○○
    於九十年十二月下旬某日下午六、七時，撥打吳俊毅所使用0000000000號行動電
    話，約吳俊毅至台南市○區○○○路八巷五號甲○○住處，甲○○先後共二次，
    交付新台幣（下同）五萬元及二萬元給吳俊毅，要求吳俊毅將該二筆現金，以每
    票五百元，向其所負責台南市東區崇學里等五里選民買票，約定該轄內不特定選
    民，於九十一年一月廿六日選舉日，應將選票投給市議員候選人許木樹。
二、【吳俊毅向附表一投票權人行賄、林志龍向附表二投票權人行賄】
    吳俊毅於自甲○○處，收受上開買票行賄款後，即在九十年十二月某日，於附表
    一所示時地，以每票五百元，連續交付附表一所示賄款，給附表一所示有投票權
    人（有九人，其中附表一編號９黃武雄，於九十一年月十九日，吳俊毅交付一萬
    元時，當場拒絕為許木樹買票，旋於同日因病住院，於九十一年一月廿六日出院
    後，將一萬元繳給警方；其餘八人，業經一審各判處有期徒刑二月，均褫奪公權
    二年，並緩刑二年確定），並約定渠等九十一年一月廿六日選舉日，投票給市議
    員候選人許木樹。另吳俊毅又於九十年十二月底某日，交付二萬元，給林志龍，
    並囑林志龍在台南市崇誨里三十鄰，以每票五百元，行賄要求有投票權選民，並
    於九十一年一月廿六日選舉日，投票給許木樹。林志龍於收受上開買票款項後，
    遂先後在九十一年一月初及一月中旬，分別於附表二所示時地，連續將附表二所
    示賄款，交付給附表二所示有投票權人（計有十人，均經一審各判處有期徒刑二
    月，均褫奪公權二年，並緩刑二年確定），渠等均允為投票。
三、嗣於九十一年一月廿四日下午七時卅分許，警方經吳俊毅同意，至台南市○○街
    二一二巷二五號吳俊毅住處搜索，扣得吳俊毅用以助選，里拜訪明細表一本、里
    鄰長名冊二張、雜記本一本、名片一盒（九四張）及現金三萬元（以上扣案物品
    ，均與本案賄選無關）。警方再據林志龍、吳俊毅供述，查扣附表一、二所示賄
    款（附表一扣得賄款為二萬元、附表二扣得賄款為一萬五千五百元），合計共三
    萬五千五百元（其中附表一編號9.一萬元，係黃武雄拒收而提交警察，非屬受賄
    款）。黃武雄則自行提出市議員候選人許木樹競選總部助理吳俊毅竭誠拜訪名片
    一張（該名片與本案賄選無關）。林志龍、吳俊毅到案後，向檢察官自白犯罪，
    經檢察官同意，林志龍供述吳俊毅犯罪、吳俊毅供述甲○○犯罪，因使檢察官，
    分別得以訴追吳俊毅、甲○○犯行。
四、案經台南市警察局第一分局報請暨台灣台南地方法院檢察署檢察官自動檢舉偵查
    起訴。
    理      由
一、【同案被告吳俊毅、林志龍二人確有買票行為】
    訊據被告甲○○固否認涉有右揭賄選行為，辯稱：伊從未交付任何現金，給吳俊
    毅買票云云。惟查：右開事實，已據同案被告吳俊毅、林志龍二人於警偵訊及原
    審，均供承不諱（詳六八八號偵查卷，六六、六八、一四五、一六○頁吳俊毅警
    訊、九九、一四九、一五五、一六五、二○七頁吳俊毅偵訊，十九、二一頁林志
    龍警訊），核與同案被告陳許美麗、杜王彩麗、徐淑惠、黃曾阿金、高武雄、謝
    秀梅、林添興、陳美容、蔡國名、楊素梅、王林淑勤、董曾寶珠、陳烏甜、汪守
    紋、何光枝、郭紀換治、鄧福建、沈松源及證人黃武雄等十九人，於警偵訊供述
    情節相符（詳六八八號偵查卷陳許美麗十五頁、杜王彩麗廿九至卅一頁、徐淑惠
    卅三至卅五頁、黃曾阿金卅八至四十頁、高武雄四九至五一頁、謝秀梅五七至五
    九頁、林添興一三四頁、陳美容九至十二、一九七頁、蔡國名八至十三頁、楊素
    梅六、一九七頁、王林淑勤一一六、一二○、一九七頁、董曾寶珠一一二至一一
    四頁、陳烏甜一二三至一二五頁、汪守紋一三○至一三一頁、何光枝一八三、二
    ○二頁、郭紀換治一八二、二○二頁、鄧福建一九二、二○二頁、沈松源一九五
    、二○二頁、黃武雄一三六頁）。而附表一編號１至８所示八人（即編號９黃武
    雄除外）及附表二所示十人，共十八人，因收受吳俊毅、林志龍交付投票行賄款
    ，而經原審判處有期徒刑二月確定在案，有台灣台南地方法院台南簡易庭九十一
    年七月十日九十一年度南簡字第三四九號刑事簡易判決正本乙份在卷可憑（詳原
    審卷八十至八二頁）。復有扣案附表一、二所示賄款三萬五千五百元，可資佐證
    。本件同案被告吳俊毅、林志龍確有行賄買票行為，堪以認定。
二、次查被告甲○○雖極力否認有交付賄款，指示同案被告吳俊毅買票行為。惟查：
  (一)被告甲○○係擔任候選人許木樹競選總部執行長，負責統籌吳俊毅等助選員事務
    分配，即許木樹競選總部有關選舉事務，均係吳俊毅直接受命於被告甲○○，已
    迭據同案被告吳俊毅於警偵訊供述在卷（詳六八八號偵查卷六六、六八、一四五
    、一六○頁吳俊毅警訊，及同卷九九、一四九、一五五、一六五、二○七頁吳俊
    毅偵訊），且為被告甲○○所不爭。即使市議員候選人許木樹於九十一年二月八
    日在偵查中亦供稱：伊市議員競選總部執行長是甲○○，整個服務處大大小小事
    務，均由甲○○處理等語（詳六八八號偵查卷一八八頁背面）。是同案被告吳俊
    毅於偵查中供稱：甲○○曾打電話給我，時間我不記得，問我在何處拜票，然後
    要前往與我會合，會面後甲○○向我說：「我跑的這五里選情告急，很危險，他
    本人私下想要替（許木樹）議員買票」，過了幾天，甲○○向我詢問，有無人可
    買票，我回答說，數量不多，但甲○○說沒有關係，有多少算多少，我說沒有把
    握，再過二、三天，甲○○再打電話給我，叫我至他住處，直接拿五萬元給我，
    第二天又拿二、三萬元（詳細數目我忘記），交代我每票，要買五百元；買票剩
    的錢，約一萬餘元，我已拿去還甲○○，為市議員候選人許木樹買票，甲○○他
    向我說，是甲○○他本人的意思等語（詳六八八號偵查卷一六二頁所附九十一年
    一月卅一日下午警察吳俊毅警訊筆錄），核屬有據。
  (二)又同案被告吳俊毅，用以行賄選民金錢，係甲○○所交付，已迭據同案被告吳俊
    毅於偵審中供明在卷。而甲○○係許木樹競選總部執行長，吳俊毅則係競選總部
    助理，負責拉取並鞏固台南市崇學等五里的選票，二人並無仇隙，且吳俊毅係經
    檢警多次訊問後，最後始供出賄款來自被告甲○○，吳俊毅顯非刻意誣陷被告。
    至吳俊毅於偵審中就交付金錢、時間地點，及退還部分款項次數等細節陳述，雖
    前後略有差異，惟吳俊毅當時除負責行賄選民外，並須拜訪選民、發放傳單等瑣
    事，選務繁忙，上開細節記憶，難免模糊，人情之常。蓋吾人日常生活中，縱令
    僅係數週前所發生事情，吾人就細節當已不可能記憶精確無誤，必然發生出入；
    但就犖犖大者，則能記得，醫界見解，亦復如此。是在證據法則上，自不應強求
    在細節上，記憶無誤。故而，尚難以吳俊毅供述，前後有些許差異，即認吳俊毅
    供述，全然不可採。又同案被告吳俊係經由林志龍、黃武雄向選民賄選，已據吳
    俊毅於偵查中供承。而吳俊毅雖係許木樹競選助理，但其於競選期間，每月僅向
    許木樹支領三萬元，已據吳俊毅於偵查中供明。衡情，吳俊毅自己尚須向市議員
    候選人許木樹支領助理薪水，當不致於自掏腰包，為許木樹支付賄選經費，事理
    至明。而被告甲○○既係許木樹競選總部執行長，負責選一切大小事務，故吳俊
    毅供述本件附表一、二所示賄款，係來自於被告甲○○交付，應與經驗法則不相
    違背，自堪採信。
  (三)再按審理事實法院，對於被告有利及不利證據，應一律注意，綜合全案證據資料
    ，本於經驗法則，以定其取捨，並將取捨證據及得心證理由，於判決書詳予說明
    ，尚不得僅援用有利於被告證據而為被告有利認定，對於不利於被告證據，卻恝
    置不論。再者，共同被告所為不利於己供述，如經調查其他必要補強證據，倘其
    陳述具有可得確信真實性者，非不能採為其他被告論罪依據。
  1.本件吳俊毅雖於九十一年一月卅一日上午檢察官偵查時先供稱：買票賄款係甲○
    ○於九十年十二月廿幾日至年底時交與伊，當時甲○○先打伊手機，要伊負責買
    票，並於相隔三、四日後，要伊至其住處取款，第一次拿五萬元、第二次拿二、
    三萬元，後來因為對方不收，又於九十年十二月底，退還甲○○一、二萬元云云
    （詳六八八號偵查卷一五五至一五六頁）。嗣於九十一年五月廿三日在原審則供
    稱：賄款係甲○○交與伊，交款前，甲○○先向伊表示其所負責里，票源較少，
    問伊何處可買票，隔數日後，伊表示可買票對象不多，又隔數日後，甲○○即交
    與伊五萬元，後來因不夠，伊又向甲○○拿二萬元，因有人不敢收，乃又退還甲
    ○○一萬五千元云云（詳原審卷卅五頁）。而於九十一年七月一日在原審又改稱
    ：甲○○交錢時間，伊已不記得，當時伊在拜訪里民，甲○○以電話與伊聯絡，
    交錢地點伊已忘，多餘的錢，係分二次退還甲○○，二次約一萬多元云云（詳原
    審卷六三頁）。吳俊毅先後三次，對賄選交錢地點，或稱在甲○○住處，或稱第
    一次係甲○○交與伊，第二次則係伊向甲○○索取，或稱交錢時，伊在拜訪里民
    ，忘記身在何處；而就退還次數金額，或謂於十二月底退還一、二萬元，或謂退
    還一萬五千元，或謂係分二次退還，總和約一萬多元等語。吳俊毅先後所供在細
    節上，固有些許出入。
  2.但吳俊毅就附表一、二所示行賄款項，係被告甲○○分二次所交付，及後來因有
    人拒收賄款，而退還部分賄款給甲○○，就該二項主要事實，吳俊毅先後三次所
    供始終一致，並無任何扞格。至於吳俊毅先後若干陳述有所出入，乃其所供有詳
    細簡略，或明確籠統分別，並非彼此間，有所牴觸，或全不相容。依此說明，自
    難僅因吳俊毅先後供詞，在細節上有詳簡之分，即謂吳俊毅於原審偵審中所供，
    全然不足採。
  (四)依卷內資料顯示，吳俊毅自警訊時起，即多次供承：被告甲○○曾交付為市議員
    候選人林木樹買票賄款給伊，並囑伊負責台南市崇學、富裕、富強、衛國、崇誨
    等里買票工作，每票發放賄款五百元，嗣再由伊交付約二萬元賄款給林志龍，轉
    囑林志龍向有投票權人買票，請求支持林木樹等情（詳六八八號偵查卷一六二、
    一六五、一六八頁，原審卷三五頁以下）。而觀諸吳俊毅在偵查中，於九十一年
    一月卅一日下午由警察借訊時供稱：甲○○曾打電話給我，問我在何處拜票，然
    後要前往與我會合，會面後甲○○向我說：「我跑的這五里選情告急，很危險，
    他本人私下想要替議員買票」，過了幾天，甲○○向我詢問，有無人可買票，我
    回答說，數量不多，但甲○○說沒有關係，有多少算多少，我說沒有把握，再過
    二、三天，甲○○再打電話給我，叫我至他住處，直接拿五萬元給我，第二天又
    拿二、三萬元，詳細數目我忘記，交代我每票，要買五百元；買票剩的錢，約一
    萬餘元，我已拿去還甲○○，為市議員候選人許木樹買票，甲○○他向我說，是
    他本人的意思等語（詳六八八號偵查卷一六二頁所附警訊筆錄）。上開吳俊毅供
    詞，於九十一年一月卅一日晚上檢察官複訊時，吳俊毅供稱，今日即九十一年一
    月卅一日下午，在警局所言，均屬實在等語（詳六八八號偵查卷一六五頁）。而
    於九十一年二月六日偵查中檢察官提訊時，吳俊毅仍供稱，我之前供述，甲○○
    拿錢讓我買票，是實在等語（詳六八八號偵查卷一六八頁）。於九十一年五月廿
    三日於原審再供稱：買票錢是甲○○拿給我的，第一次拿給我五萬元，第二次拿
    給我二萬元，他拿錢給我之前，向我說我負責的里很危急，票源比較少，問我說
    「那裡可以買票的」我答說要去問看看，隔了幾天，我向他說「可以買的很少」
    ，又過了幾天後，甲○○他就拿給我五萬元，之後因為可能錢不夠，我去向他拿
    二萬元，因當時我有跟他說約可以買一百多票，但之後因有人不敢，我又有退了
    一萬五千元給甲○○，但實際數目我不記得了等語（詳原審卷三五頁）。從上述
    吳俊毅於偵查中與原審時，先後所供，仍始終堅稱，是甲○○先問他，那裡可買
    票，再由是甲○○交付賄款給他，共拿二次賄款，後來有退一部分錢又退票給甲
    ○○，就該部分主要情節，吳俊毅供詞，自警訊至偵查，以迄原審，先後三次所
    供，主要情節，毫無差異。而後來吳俊毅果真以取自被告甲○○賄款，對附表一
    、二所示有投票權人，進行買票行為，吳俊毅對附表一、二所示有投票權人行賄
    事實，亦經法院判刑確定，已如前述。益證吳俊毅所供，核屬實情。如前所述，
    吳俊毅於許木樹競選總部任助理，每月尚須向許木樹支領三萬元，則吳俊毅在事
    理上，豈有再貼錢為許木樹買票之理！而甲○○既是許木樹競選總部執行長，處
    理服務處大小事務，吳俊毅稱附表一、二所示賄款，係被告甲○○所交付並指示
    買票，即信而有徵，堪可信實。本件依同案被告林志龍、吳俊毅二人所為不利於
    己，及不利被告甲○○供述，相互補強，再佐以扣案附表一、二所示賄款。被告
    甲○○右述行賄買票犯行，事證明確，應可認定。
三、查被告甲○○所為，係違反公職人員選舉罷免法第九十條之一第一項對於有投票
    權之人，交付賄賂，而約其投票權為一定之行使罪。被告甲○○與同案吳俊毅、
    林志龍，三人就上開犯行，彼此間有犯意聯絡及行為分擔，為共同正犯。被告先
    後多次犯行，時間緊接，方法相同，所犯構成要件相同罪名，顯係基於概括犯意
    反覆為之，為連續犯，應依刑法第五十六條規定，論以一罪，並依法加重其刑。
四、原審以被告甲○○罪嫌不足，因而諭知被告甲○○無罪，固非無見。惟查：(一)被
    告甲○○交付款項，委由吳俊毅、林志龍分頭進行附表一、二所示行賄買票行為
    ，依前論述，極為明確，原判決徒憑同案吳俊毅、林志龍供詞，在細節上，略有
    出入，即遽為被告甲○○無罪諭知，依上所述，顯有疏失。檢察官上訴意旨，指
    摘及此，為有理由，自應由本院將原判決關於被告甲○○部分撤銷改判。按選舉
    乃民主政治重要表徵，而賄選實為敗壞選風主要根源，故世界各民主法治國家，
    莫不懸為厲禁，全力遏止。治安機關有鑑於國內社會環境急速變遷，民眾法治觀
    念尚待加強，因此，每逢選舉開始前，均利用各傳播媒體、分送大量反賄選文宣
    ，積極宣導政府查辦賄選決心，並籲請全體候選人及民眾共同摒棄賄選，詎被告
    仍置若罔聞，以身試法，從事賄選買票，實影響選風至鉅。爰審酌被告為求其所
    輔選市議員候選人當選，竟以金錢賄選，破壞選風及民主政治選賢與能精神，及
    其犯罪動機、目的、手段、方法，暨被告犯後態度等一切情狀，量處如主文第二
    項所示之刑，併諭知所處徒刑，如易科罰金，以三百元折算一日之標準，以資懲
    儆。又依公職人員選舉罷免法第九十八條第三項規定，犯本章之罪，宣告有期徒
    刑以上之刑者，並宣告褫奪公權。爰依該規定及刑法第三十七條第二項規定，諭
    知被告褫奪公權二年。
五、末按公職人員選舉罷免法第九十條之一第三項，固規定預備或用以行求期約或交
    付之賄賂，不問屬於犯人與否，沒收之。但如其賄賂已交付與有投票權之人收受
    ，因收受者係犯刑法第一百四十三條第一項投票受賄罪，其所收受賄賂，應依刑
    法第一百四十三條第二項規定沒收之，如全部或一部不能沒收時，追徵其價額。
    故犯投票行賄罪者，其已交付賄賂，自應依刑法第一百四十三條第二項規定，於
    其對向共犯所犯投票受賄罪之從刑，宣告追徵沒收，不得再依上開公職人員選舉
    罷免法規定沒收之（最高法院九十年度台上字第七七○三號判決要旨參照）。依
    上說明，本件附表一、二所示扣案賄款二萬五千五百元（即附表一扣案受賄款一
    萬元，附表二扣案受賄款一萬五千五百元，應於受賄人罪名項下沒收；至附表一
    編號9.黃武雄提出一萬元，因黃武雄於吳俊毅交付時，即當場拒絕，核非屬受賄
    款，仍屬甲○○用以行求賄賂，則應於本件併為宣告沒收之），自應於附表一、
    二所示受賄人之投票受賄罪項下宣告沒收，不得於本件宣告沒收。是以，本件被
    告甲○○所交付給吳俊毅七萬元行賄款，應先扣除上開二萬五千五百元，已交付
    受賄款，餘四萬四千五百元，始屬被告甲○○預備或用以行賄款項。次按公職人
    員選舉罷免法第九十條之一第三項規定：預備或用以行求期約或交付之賄賂，不
    問屬於犯人與否，沒收之，係刑法第三十八條第一項第二款、第三項但書之特別
    規定，採義務沒收主義，故苟能證明係預備或用以行求期約或交付之賄賂，不問
    屬於犯人與否，均應宣告沒收，不以當場搜獲扣押者為限（最高法院八十七年度
    台上字第四二一○號判決意旨參照）。本件被告甲○○交付吳俊毅行賄款項七萬
    元，扣除二萬五千五百元，應於附表一、二所示受賄人案件沒收，餘額四萬四千
    五百元，僅扣得一萬元，尚有三萬四千五百元未扣案。依上說明，全部四萬四千
    五百元，仍應依公職人員選舉罷免法第九十條之一第三項規定，於本件被告甲○
    ○投票行賄罪名項下，予以宣告沒收之。
六、至警方自吳俊毅住處扣得三萬元，迭據吳俊毅於偵審時供稱，該三萬元係其女友
    ，委託伊辦理出、入境相關費用等語，復無其他證據足證確係本案用以行求、期
    約有投票權人賄款，自不能遽認該三萬元為本件賄賂，而併予諭知沒收。另扣案
    里拜訪明細表一本、里鄰長名冊一本、雜記本一本，係吳俊毅競選期間，用以分
    析選情及記事所用；扣案名片一盒，及證人黃武雄所提出「東區市議員候選人許
    木樹競選總部助理吳俊毅竭誠拜訪」名片一張，均係屬競選期間，許木樹用以加
    強選民印象文宣製品，均不能認係賄選所用或預備之物，自不併予宣告沒收，併
    此說明。
據上論斷，應依刑事訴訟法第三百六十九條第一項前段、第三百六十四條、第二百九
十九條第一項前段，公職人員選舉罷免法第九十條之一第一項、第三項、第五項前段
、第九十八條第三項，刑法第十一條前段、第二十八條、第五十六條、第三十七條第
二項、第四十一條第一項前段，罰金罰鍰提高標準條例第二條，判決如主文。
本案經檢察官楊治宇到庭執行職務。
中    華    民    國      九十二      年      九      月        四      日
                              臺灣高等法院臺南分院刑事第六庭
                                      審判長法官  蔡    崇    義
                                            法官  許    進    國
                                            法官  董    武    全
右正本證明與原本無異。
如不服本判決，應於判決送達後十日內向本院提出上訴狀，其未敘述理由者並應於提
出上訴狀後十日內向本院補提理由書（應附繕本)。
                                      法院書記官  黃    全    忠
中    華    民    國      九十二      年      九      月        十      日
附錄法條：
公職人員選舉罷免法第九十條之一
對於有投票權之人，行求期約或交付賄賂或其他不正利益，而約其不行使投票權或為
一定行使者，處五年以下有期徒刑，得併科新台幣四十萬元以上四百萬元以下罰金。
預備犯前項之罪者，處一年以下有期徒刑。
預備或用以行求期約或交付之賄賂，不問屬於犯人與否，沒收之。
犯第一項或第二項之罪，於犯罪後六個月內自首者，減輕或免除其刑；因而查獲候選
人為共犯者免除其刑。
犯第一項或第二項之罪，在偵查中自白者，減輕其刑；因而查獲候選人為共犯者，減
輕或免除其刑。
附表一：全部用以行賄款為二萬七千元
       【吳俊毅交付賄款部分，查獲時扣回二萬元，但其中編號9.一萬元，黃武雄
         於收受當時，即予拒絕，核非屬受賄款，應仍屬甲○○用以行求賄賂】
┌──┬────┬─────┬─────┬───────┬───────┐
│編號│姓    名│時    間  │ 金  額   │地      點    │備          註│
├──┼────┼─────┼─────┼───────┼───────┤
│    │        │          │          │              │自行攜賄款至許│
│１  │陳烏甜  │90年12月底│  1,500元 │台南市○○○路│木樹競選服務處│
│    │        │某日      │ （三票） │2段96巷42號   │交還許木樹妻子│
│    │        │          │          │              │黃曉菁        │
├──┼────┼─────┼─────┼───────┼───────┤
│    │        │          │  3,000元 │台南市○○路  │              │
│２  │董曾寶珠│ 同  右   │ （六票） │288巷221-1號  │賄款已繳回    │
└──┴────┴─────┴─────┴───────┴───────┘
┌──┬────┬─────┬─────┬───────┬───────┐
│３  │汪守紋  │ 同  右   │  1,500元 │台南市○○路2 │賄款已繳回    │
│    │        │          │ （三票） │段226-1號     │              │
├──┼────┼─────┼─────┼───────┼───────┤
│４  │鄧福建  │ 同  右   │  2,500元 │台南市○○街  │賄款已花完    │
│    │        │          │ （五票） │142巷8號      │未繳回        │
├──┼────┼─────┼─────┼───────┼───────┤
│５  │沈松源  │ 同  右   │  3,000元 │台南市○○路  │賄款已繳回    │
│    │        │          │          │275號         │              │
├──┼────┼─────┼─────┼───────┼───────┤
│    │王林婌勤│91年01月初│  2,500元 │台南市○○路  │              │
│６  │        │某日      │ （五票） │293號         │賄款已繳回    │
├──┼────┼─────┼─────┼───────┼───────┤
│７  │何光枝  │ 同  右   │  2,000元 │台南市○○街  │賄款已花完    │
│    │        │          │ （四票） │112巷14號     │未繳回        │
├──┼────┼─────┼─────┼───────┼───────┤
│８  │郭紀換治│ 同  右   │  1,000元 │台南市○○街  │賄款已花完│
│    │        │          │ （二票） │65號          │未繳回        │
└──┴────┴─────┴─────┴───────┴───────┘
┌──┬────┬─────┬─────┬───────┬───────┐
│    │        │          │          │              │黃武雄當場表示│
│    │        │          │          │              │不願替吳俊毅買│
│    │        │          │          │              │票，然吳俊毅留│
│    │        │          │          │              │下現金後隨即離│
│９  │黃武雄  │91.01.19  │  10,000元│台南市○○路  │開，黃武雄旋因│
│    │        │          │          │56巷46號      │病住院，直至同│
│    │        │          │          │              │月26日出院後，│
│    │        │          │          │              │即將賄款繳回警│
│    │        │          │          │              │方扣案。      │
└──┴────┴─────┴─────┴───────┴───────┘
附表二：全部用以行賄款為一萬七千元
      【林志龍交付賄款部分，查獲時扣回一萬五千五百元】。
┌──┬────┬─────┬─────┬───────┬───────┐
│編號│姓    名│時    間  │金  額    │地      點    │備         註 │
├──┼────┼─────┼─────┼───────┼───────┤
│１  │陳許美麗│91年01月初│ 2,500元  │台南市○○路2 │賄款已繳回    │
│    │        │          │（五票）  │段192巷129號  │              │
├──┼────┼─────┼─────┼───────┼───────┤
│２  │杜王彩麗│ 同  右   │ 1,500元  │台南市○○路  │賄款已繳回    │
│    │        │          │（三票）  │296巷15號     │              │
├──┼────┼─────┼─────┼───────┼───────┤
│３  │徐淑惠  │ 同  右   │ 3,500元  │台南市○○路2 │賄款已繳回    │
│    │        │          │（七票）  │段192巷119號  │              │
├──┼────┼─────┼─────┼───────┼───────┤
│４  │黃曾阿金│91年01月中│ 2,000元  │台南市○○路2 │賄款已繳回    │
│    │        │旬某日    │（四票）  │段192巷125號  │              │
├──┼────┼─────┼─────┼───────┼───────┤
│５  │高武雄  │ 同  右   │ 2,500元  │台南市○○路2 │賄款已繳回    │
│    │        │          │（五票）  │段192巷113號  │              │
└──┴────┴─────┴─────┴───────┴───────┘
┌──┬────┬─────┬─────┬───────┬───────┐
│６  │謝秀梅  │ 同  右   │ 1,000元  │台南市○○路2 │賄款已繳回    │
│    │        │          │（二票）  │段192巷137號  │              │
├──┼────┼─────┼─────┼───────┼───────┤
│７  │林添興  │ 同  右   │ 1,000元  │台南市○○路2 │賄款已繳回    │
│    │        │          │（二票）  │段192巷102號  │              │
├──┼────┼─────┼─────┼───────┼───────┤
│    │        │          │ 2,000元  │              │              │
│    │        │          │（四票）  │              │              │
│    │        │          │交付一千元│              │              │
│８  │陳美容  │ 同  右   │給楊素梅並│台南市○○路2 │陳美容繳回    │
│    │        │          │由楊素梅轉│段192巷106號  │一千元        │
│    │        │          │付五百元給│              │              │
│    │        │          │蔡國名    │              │        │
├──┼────┼─────┼─────┼───────┼───────┤
│９  │蔡國名  │ 同  右   │ 500元    │台南市○○街  │賄款已花完    │
│    │        │          │          │112巷33號     │              │
└──┴────┴─────┴─────┴───────┴───────┘
┌──┬────┬─────┬─────┬───────┬───────┐
│１０  │楊素梅  │ 同  右   │ 500元    │台南市○○街  │賄款已繳回    │
│    │        │          │          │112巷33號     │              │
└──┴────┴─────┴─────┴───────┴───────┘


司法院資訊處製作；財團法人民間司法改革基金會備份。
